【裁判字號】    95,訴,3598
【裁判日期】    951229
【裁判案由】    毒品危害防制條例
【裁判全文】
臺灣高雄地方法院刑事判決              95年度訴字第3598號
公  訴  人  臺灣高雄地方法院檢察署檢察官
被      告  甲○○
上列被告因違反毒品危害防制條例案件，經檢察官提起公訴（95
年度毒偵字第6163號），嗣被告於本院準備程序進行中，就被訴
事實為有罪之陳述，經合議庭裁定由受命法官獨任適用簡式審判
程序審理，本院判決如下：
    主  文
甲○○施用第一級毒品，累犯，處有期徒刑捌月。扣案之第一級
毒品海洛因貳小包（合計淨重零點零柒公克，空包裝總重零點陸
捌公克）均沒收銷燬之。
    事  實
一、甲○○前因施用第一級毒品海洛因案件，經本院以94年毒聲
    字第1908號裁定送觀察、勒戒後，因認有繼續施用毒品之傾
    向，另以94年毒聲字第2293號裁定令入戒治處所施以強制戒
    治，嗣因認無繼續戒治之必要，於民國95年5 月10日戒治完
    畢而釋放出所，並經臺灣高雄地方法院檢察署檢察官於95年
    5 月12日以95年度戒毒偵字第223 號為不起訴處分。另被告
    前於89年間因竊盜案件，經台灣台南地方法院以89年度易字
    第2632號判處有期徒刑7 月確定，其入入監服刑後，於91年
    4 月12日縮短刑期假釋出監，並於91年7 月21日縮短刑期而
    執行完畢。
二、詎仍不知悛悔，於前開強制戒治執行完畢後5 年內，於95年
    5 月10日晚間9 時，在友人薛瑞明位於高雄縣茄萣鄉家中，
    以將海洛因摻入香菸內點燃吸食之方式，施用第一級毒品海
    洛因1 次。嗣於翌日中午12時40分許，因甲○○與薛瑞明（
    另案移送）共同至台南市○區○○路256 號西藥房購買注射
    針筒，甲○○因形跡可疑為警攔查，並扣得第1級 毒品海洛
    因2 包（合計淨重0.07公克，空包裝總重0.68公克），始悉
    上情。
三、案經台南市警查局第六分局報告台灣台南地方法院檢察署移
    轉臺灣高雄地方法院檢察署檢察官偵查起訴。
    理  由
壹、程序部分：
    本件被告甲○○所犯為死刑、無期徒刑或最輕本刑為3 年以
    上有期徒刑以外之罪，其於準備程序中就被訴事實為有罪之
    陳述，經法官告知簡式審判程序之旨，並聽取公訴人及被告
    之意見後，依刑事訴訟法第273 條之1 第1 項規定，裁定由
    受命法官獨任進行簡式審判程序，合先敘明。
貳、實體部分：
一、上揭事實，已據被告於本院審理中坦承不諱，且其於95年5
    月11日所採驗之尿液，經送往長榮大學以GC/MS 方法（氣相
    層析/ 質譜儀法）檢驗，結果確呈第一級毒品海洛因代謝後
    嗎啡，此該大學95年5 月25日TRC 檢體編號0000000 號確認
    報告1 紙可稽（見台灣台南地方法院檢察署95年度毒偵字第
    1237號卷第12頁）；另95年5 月11日扣案之不明粉末2 小包
    ，經送往法務部調查局鑑定，結果均確含第一級毒品海洛因
    成分，此有該局調科壹字第200006330 號鑑定通知書1 紙在
    卷可佐（見台灣高雄地方法院檢察署95年度毒偵字第6163號
    卷第19頁），足認被告上開自白確與事實相符，洵堪採為論
    罪科刑之依據。
二、又被告前經觀察勒戒、強制戒治，並於95年5 月10日戒治完
    畢而釋放出所，並經前開地檢署檢察官為不起訴處分等情，
    均如事實欄一所述，且有臺灣高等法院被告前案紀錄表、被
    告刑案資料查註紀錄表、全國施用毒品案件紀錄表各1 份在
    卷可稽，是被告於強制戒治執行完畢釋放後，5 年內再為本
    件施用毒品犯行，自應依法論罪科刑。是以本件事證明確，
    被告犯行堪以認定。
三、論罪科刑部分：
  (一)按海洛因係毒品危害防制條例第2 條第2 項第1 款所稱之第
    一級毒品，是被告分別施用海洛因之行為，係犯該條例第10
    條第1 項之施用第一級毒品罪罪。
  (二)被告持有第一級毒品，嗣進而施用之，持有之低度行為應為
    施用之高度行為所吸收，均不另論罪。
  (三)又被告前因竊盜案件，經上揭法院判處有期徒刑7 月確定並
    入監服刑，而於91年7 月21日執行完畢之事實，業如事實欄
    一所述，復有前揭前案紀錄表、刑案查註紀錄表在案足證，
    被告於前開徒刑執行完畢後5 年內，再故意犯本件有期徒刑
    以上之罪，不論依修正前之刑法第47條，或修正後之刑法第
    47條第1 項之規定，均構成累犯，是前開條文之修正既無關
    乎處罰之輕重，對被告而言並無有利或不利之情形，自不生
    新舊法比較之問題，即非刑法第2 條所指之法律有變更，自
    毋庸依該規定為新舊法之比較，而應依一般法律適用原則，
    適用裁判時法之刑法第47條第1 項之規定，論以累犯，並加
    重其刑。
  (四)爰審酌被告前已因施用毒品案件經觀察、勒戒及強制戒治，
    本應徹底戒除毒癮，不料其竟於強制戒治完畢釋放後，當日
    晚間即繼續施用毒品，已如上述，顯見其並無戒除毒害之決
    心，本不宜寬貸，惟念其施用毒品乃自戕一己之身體健康，
    並具有病患性人格之特質，行為本身對社會所造成之危害並
    非直接、鉅大，犯後尚知坦承犯行，及其犯罪之動機、目的
    、手月、生活情狀等其他一切情狀，量處如主文所示之刑，
    以資懲儆。
四、沒收部分：
    末按查獲之第一、二級毒品及專供製造或施用第一、二級毒
    品之器具，不問屬於犯人與否，均沒收銷燬之，毒品危害防
    制條例第18條第1 項前段定有明文。查扣案之不明粉末2小
    包（合計淨重0.07公克，空包裝總重0.68公克），經鑑定結
    果分別確含第一級毒品海洛因，業如上述，且各該包裝袋因
    分別與其內之毒品業已無法析離，應分別將之同視為第一級
    毒品，從而不問屬於犯人與否，爰併依上開規定宣告沒收銷
    燬之。而鑑驗所耗損之毒品，既已費失，自無庸宣告沒收銷
    燬。
據上論斷，應依刑事訴訟法第273 條之1 第1 項、第284 條之1
、第299 條第1 項前段，毒品危害防制條例第10條第1 項、第18
條第1 項前段，刑法第11條前段、第47條第1 項，判決如主文。
本案經檢察官乙○○到庭執行職務。
中    華    民    國    95    年    12    月    29    日
                  刑事第八庭      法  官  李育信
以上正本證明與原本無異。
如不服本判決，應於收受送達後10日內向本院提出上訴書狀。
中    華    民    國    95    年    12    月    29    日
                                  書記官  廖佳玲
附錄本案論罪科刑法條：
毒品危害防制條例第10條
施用第一級毒品者，處6月以上5年以下有期徒刑。
施用第二級毒品者，處3年以下有期徒刑。


司法院資訊處製作；財團法人民間司法改革基金會備份。
